臺灣嘉義地方法院刑事判決
111年度易字第244號
公  訴  人  臺灣嘉義地方檢察署檢察官
被      告  林漢昌


上列被告因竊盜案件，經檢察官提起公訴（111年度偵字第1933
號、第3139號、第3140號），被告於本院準備程序中，就被訴事
實為有罪之陳述，經本院裁定改依簡式審判程序審理，判決如下
：
    主  文
一、主刑部分：
    林漢昌㈠犯攜帶兇器毀壞安全設備竊盜罪，處有期徒刑柒月
    。㈡又犯竊盜罪，處有期徒刑貳月，如易科罰金，以新臺幣
    壹仟元折算壹日。㈢又犯踰越安全設備侵入住宅竊盜罪，處
    有期徒刑捌月。所犯不得易科罰金部分，應執行有期徒刑壹
    年。
二、沒收部分：
　　扣案之鐵撬壹把，沒收。未扣案之犯罪所得㈠價值合計新臺
    幣（下同）1,375元之香菸11包及現金2,500元；㈡變賣金飾
    所得3萬4,800元；㈢變賣金飾所得9萬6,700元，均沒收，於
    全部或一部不能沒收或不宜執行沒收時，追徵其價額。沒收
    部分併執行之。
    犯 罪 事 實
一、林漢昌基於意圖為自己不法所有之竊盜犯意，分別為下列犯
    行：
（一）於民國110年12月27日凌晨0時許，持客觀上可作為兇器使
      用之鐵撬1把，騎乘機車至詹綢所經營位在嘉義縣○○鄉○○
      村○○段00號之22地號之「阿發檳榔攤」，先觀察檳榔攤內
      已四下無人後，再持上開鐵撬破壞該處玻璃鐵窗而侵入其
      內，竊取價值新臺幣（下同）1,375元之香菸11包及2,500
      元之現金，得手後隨即離去。
（二）於111年1月3日上午7時許，至謝政諺位於嘉義縣○○鄉○○村
      00鄰00○0號之住家拜訪時，發現其內2樓神明廳有金牌5面
      ，竟趁機以徒手加以竊取，並於離去後變賣予不知情之朴
      子銀樓負責人陳明秋，得款3萬4,800元。
（三）於111年2月24日凌晨1時30分許，前往陳雅文位於嘉義縣○
      ○鄉○○村○○000○0號之住處，以徒手將廚房窗戶開啟後侵入
      室內，再竊取其內金牌4面、金鍊1條、金元寶2粒，得手
      後變賣予不知情之金豐山銀樓負責人陳承欣，得款9萬6,7
      00元。
二、案經詹綢、陳雅文訴由嘉義縣警察局朴子分局報告臺灣嘉義
    地方檢察署檢察官偵查起訴。　　　　　　　
    理  由
一、認定犯罪事實所憑之證據及理由：
　　上揭犯罪事實，業據被告林漢昌於警詢、偵訊及本院審理程
    序中均坦承不諱，並有下列證據可為佐證，足認被告之自白
    與事實相符，本案事證明確，被告犯行均堪認定：
（一）供述證據：
　  1.證人即告訴人詹綢於警詢之證述（警0000000000卷第3-4
      頁）。
　　2.證人即被害人謝政諺於警詢之證述（警0000000000卷第5-
      6頁）。
    3.證人即告訴人陳雅文於警詢之證述（警0000000000卷第5 
       -6頁）。
    4.證人陳明秋於警詢之證述（警0000000000卷第8-9頁）。
    5.證人陳承欣於警詢之證述（警0000000000卷7-8頁）。
（二）非供述證據：　　　
    1.被告自願受搜索同意書、嘉義縣警察局朴子分局對被告搜
      索扣押筆錄、扣押物品收據證明書、扣押物品目錄表（警
      0000000000卷第19-29頁）。
    2.現場照片及監視器錄影畫面翻拍照片（警0000000000卷第
　    31-43頁、警0000000000卷第19-24頁、警0000000000卷11
      -19頁）。
    3.嘉義縣警察局朴子分局對犯罪事實㈡贓物之扣押筆錄、扣
      押物品目錄表、扣押物品收據（警0000000000卷第12-17
      頁）。
    4.贓物認領保管單(警0000000000卷第18頁)。
    5.金豐山銀樓之金飾買入登記薄1份（警0000000000卷20-21
　    頁）。
    6.監視器影像光碟。
    7.扣案之鐵撬1把（本院111年保管檢字第260號）。
二、論罪科刑：
（一）論罪：
    1.按刑法第321條第1項第3款之攜帶兇器竊盜罪，以行為人
      攜帶兇器竊盜為其加重條件，此所謂兇器，其種類並無限
      制，凡客觀上足對人之生命、身體、安全構成威脅，具有
      危險性之兇器均屬之，且祇須行竊時攜帶此種具有危險性
      之兇器為已足，不以攜帶之初有行兇之意圖為必要（最高
      法院79年台上字第5253號判決意旨參照）。經查，被告就
      犯罪事實㈠犯行，係持鐵撬破壞檳榔攤之玻璃鐵窗，已如
      前述，足認鐵撬為質地堅硬之材質，得持以攻擊他人，當
      屬客觀上對人之生命、身體、安全構成威脅而具有危險性
      之兇器無訛。又刑法第321條第1項第2款規定將「門扇」
      、「牆垣」、「其他安全設備」並列，則所謂「其他安全
      設備」，應指門扇牆垣以外，依通常觀念足認防盜之一切
      設備而言，如門鎖、窗戶、冷氣孔、安全開關或落地門、
      窗均具有防閑作用，自屬該條款所定之其他安全設備。經
      查，被告自承案發時係破壞檳榔攤之玻璃鐵窗後，從該處
      爬入其內行竊物品（警0000000000卷第13頁）。是核被告
      就犯罪事實㈠所為，係犯刑法第321條第1項第2、3款之毀
      壞安全設備及攜帶兇器竊盜罪。起訴意旨僅論及攜帶兇器
      之加重要件，漏論毀壞安全設備部分，容有未洽，惟該部
      分與起訴部分為實質上一罪關係，且刑法第321條第1項所
      列各款僅為竊盜之加重條件，故此部分僅涉及加重條件之
      變更，與變更起訴法條無關，並無礙於被告仍成立加重竊
      盜之情，附此敘明。
　　2.核被告就犯罪事實㈡所為，係犯刑法第320條第1項之普通
      竊盜罪。　
　　3.按（修正前）刑法第321條第1項第1款之侵入住宅、建築
      物竊盜罪，係刑法第306條無故侵入住宅罪與普通竊盜罪
      之結合犯，而無故侵入住宅係犯普通竊盜罪之加重情形，
      已結合於所犯加重竊盜之罪質中，自不能於論以加重竊盜
      罪外，更行論以無故侵入住宅罪（最高法院84年度台上字
      第441號、92年度台非字第6號判決意旨參照）。是核被告
      就犯罪事實㈢所為，係犯刑法第321條第1項第1、2款之侵
      入住宅及踰越安全設備竊盜罪。起訴意旨僅論及侵入住宅
      之加重要件，漏論踰越安全設備部分，但對被告成立加重
      竊盜罪不生影響，理由同前「1」所述。　
（二）數罪併罰：被告所犯上開3次犯行，犯意各別，行為互殊
      ，應予分論併罰。
（三）量刑：爰以行為人之責任為基礎，審酌被告正值輕壯，不
      知循正當途徑獲取所需，竟先後於深夜侵入他人營業處所
      和住宅竊取財物，另利用訪友機會伺機行竊，不但嚴重危
      害居家安寧，亦不尊重被害人財產權益，行為實值非難。
      惟念及被告犯後坦承犯行，態度尚可，並考量被告所述為
      償還債務而竊盜之犯罪動機，以及被告以鐵撬破壞窗戶、
      在友人家中徒手行竊或拆卸窗戶而入內偷竊等犯罪手段，
      參酌本案竊盜之財產價值及所造成被害人之犯罪損害，迄
      今均未賠償之犯後態度，兼衡被告自述國中肄業之智識程
      度，已婚育有3子（其中2子已成年），從事抓魚及其他雜
      工、月入約4萬元之家庭經濟狀況（本院卷第49頁）等一
      切情狀，分別量處如主文所示之刑，並就得易科罰金部分
      ，併諭知易科罰金之折算標準。本院另斟酌被告所犯不得
      易科罰金之罪刑部分，犯罪動機相同，犯罪時間接近，侵
      害法益不同等各罪關係，定如主文所示之應執行刑，以示
      懲儆。
三、沒收：
（一）沒收之諭知：
      按沒收新制係參考外國立法例，為契合沒收之法律本質，
      認沒收為刑法所定刑罰及保安處分以外之法律效果，具有
      獨立性，而非刑罰（從刑），已明定沒收為獨立之法律效
      果，在修正刑法第五章之一以專章規範，故判決主文內諭
      知沒收，已毋庸於各罪項下分別宣告沒收，亦可另立一項
      合併為相關沒收宣告之諭知，使判決主文更簡明易懂，增
      進人民對司法之瞭解與信賴（最高法院108年度台上字第1
      611號、106年度台上字第386號判決參照）。本院參酌上
      述意旨，乃於主文內就沒收部分獨立諭知，並詳述如下之
      沒收理由。
（二）犯罪工具部分：
　　　扣案之鐵撬1把，係供本案犯罪事實㈠所用之物且屬被告所
      有，業據被告供承在卷（警0000000000卷第11-13頁），
      爰依刑法第38條第2項前段之規定宣告沒收。
（三）犯罪所得之沒收：
      按犯罪所得，屬於犯罪行為人者，沒收之；於全部或一部
      不能沒收或不宜執行沒收時，追徵其價額；第1 項及第2
      項之犯罪所得，包括違法行為所得、其變得之物或財產上
      利益及其孳息，刑法第38條之1 第1 項前段、第3 項、第
      4 項分別定有明文。經查，被告就犯罪事實㈠所竊取之香
      菸11包，價值合計為1,375元，業據告訴人詹綢指述明確
      （警0000000000卷第3頁），此連同被告竊取之現金2,500
      元自應一併沒收。另被告就犯罪事實㈡、㈢竊得之金飾分別
      變賣得款3萬4,800元、9萬6,7000元乙節，業據被告供承
      在卷，並經證人陳明秋、陳承欣證述屬實（警0000000000
      卷第9頁、警0000000000卷8頁），此變得財產上之利益雖
      未扣案，仍應予以剝奪、沒收。上開犯罪所得於全部或一
      部不能沒收時，追徵其價額。
（四）其餘扣案物品不沒收：
      至扣案之衣服和鞋子各1件雖係被告行竊時所穿之衣物，
      然此均為日常生活所用之物，尚不具隱蔽身形、臉孔使人
      不易辨認犯罪者身分之效用，爰不予宣告沒收。
（五）上開各項之沒收，應依刑法第40條之2 第1 項規定，併執
      行之。　　　　　　　
據上論斷，應依刑事訴訟法第273 條之1 第1 項、第299 條第1 
項前段（依刑事判決精簡原則，僅記載程序法條），判決如主文
。
本案經檢察官陳郁雯提起公訴，檢察官江金星到庭執行職務。
中　　華　　民　　國　　111 　年　　6 　　月　　21　　日
                  刑事第七庭    法　官　洪裕翔
上列正本證明與原本無異。
如不服本判決，應於判決送達後20日內向本院提出上訴狀（應附
繕本）。告訴人或被害人如對於本判決不服者，應具備理由請求
檢察官上訴，其上訴期間之計算係以檢察官收受判決正本之日期
為準。　　　　　　　　　
中　　華　　民　　國　　111 　年　　6 　　月　　21　　日
                                書記官　李佳惠
附錄法條：
中華民國刑法第320條
意圖為自己或第三人不法之所有，而竊取他人之動產者，為竊盜
罪，處5年以下有期徒刑、拘役或50萬元以下罰金。
意圖為自己或第三人不法之利益，而竊佔他人之不動產者，依前
項之規定處斷。
前二項之未遂犯罰之。
中華民國刑法第321條
犯前條第1項、第2項之罪而有下列情形之一者，處6月以上5年以
下有期徒刑，得併科50萬元以下罰金：
一、侵入住宅或有人居住之建築物、船艦或隱匿其內而犯之。
二、毀越門窗、牆垣或其他安全設備而犯之。
三、攜帶兇器而犯之。
四、結夥三人以上而犯之。
五、乘火災、水災或其他災害之際而犯之。
六、在車站、港埠、航空站或其他供水、陸、空公眾運輸之舟、
    車、航空機內而犯之。
前項之未遂犯罰之。